

### **CONTATTI**

Milano, Lombardia, Italia

anatoliy.zakhryapin@gmail.com

**6** +39 328 385 11 77

Portfolio

in Linkedin

🦪 GitHub

# COMPETENZE TECNICHE



**HTML** 



**CSS** 



Bootstrap



Sass



Javascript



Vue.js



PHP



Laravel



C#



.Net



ASP.Net



MS SQL



MY SQL

## **LINGUE**

• Ucraino , Russo : Madrelingue

Italiano: C2Inglese: A2

# ANATOLIY ZAKHRYAPIN JR. FULL STACK DEVELOPER

Sono un **Junior Full Stack Developer** con esperienza nello sviluppo di progetti complessi utilizzando framework come .NET, Laravel e Vue.js. Possiedo competenze avanzate nella gestione sia del back-end che del front-end, inclusa l'integrazione di funzionalità sofisticate come gestione dei ruoli, autenticazione, gestione dei dati e interazioni utente.

Ho solide competenze nell'architettura MVC e nella creazione di API RESTful, con esperienza nella documentazione delle API utilizzando Swagger, assicurando una comunicazione chiara e una facile integrazione per gli sviluppatori.

#### **ESPERIENZE**

#### **EXPERIS ACADEMY**

Jr .Net Developer
aprile 2023 - giugno 2024

Corso intensivo di C# e .Net. focalizzato sulla creazione di applicazioni web utilizzando ASP.NET . Le competenze acquisiti durante il corso ho uttilizatto nella creazione di alcuni progetti:

- web app per la condivisione fotoalbum tra i fotografi.
- web app per la gestione di una pizzeria.
- gestionale di lavenderia che permeteva controllare lo stato delle macchine e interagire con esse.

#### **BOOLEAN CAREERS**

Jr Full stack Web Developer Trainee
 agosto 2023 - febbraio 2024

Bootcamp di 6 mesi durante il quale, ho sviluppato i progetti di diversa difficoltà, partendo dalle repliche di applicazioni web responsive e giochi in javascript plain, arrivando ai proggetti complessi utilizzando framework come Laravel e Vue.Js per esempio:

- **BDoctors** una web app dove l'utente può effettuare la ricerca del dottore in base ai filtri, guardare il suo profilo, mandare un messaggio o lasciare un feedback. Inoltre, per i nuovi dottori è stata implementata la possibilità di registrarsi, creare e modificare il proprio profilo, oltre a gestire i messaggi in arrivo e i feedback dei clienti. Il dottore ha la possibilità di acquistare un abbonamento per essere in evidenza nella ricerca.
- **Boolfolio** web app realizzata con Vue.js e Laravel,che permette registrarsi con la verifica tramite email, aggiungere nuovi progetti, modificarli, cancellarli, filtraggio dei risultati ottenuti tramite chiamate Axios e la gestione della paginazione.

#### TERRANOVA DI MILANO TEDDY S.P.A

- Store Manager | luglio 2019 luglio 2023 Gestione di un Flagship di catena Terranova con 25-35 dipendenti.
- Vice Store Manager | agosto 2017 giugno 2019
  Vice responsabile di un Flagship di catena Terranova.
- Responsabile | settembre 2016 agosto 2017
   Gestione di un magazzino di abbigliamento con flusso della merce di 150 200 mille/anno
- Magazziniere | maggio 2015 agosto 2016 Magazziniere presso un Flagship di catena Terranova

### **FORMAZIONE**

#### **Boolean Careers**

Master Full Stack Web Developer | agosto 2023 - febbraio 2024 Durante il corso intensivo di 700 ore, ho studiato e padroneggiato le principali tecnologie backend e frontend, tra cui HTML, CSS, Bootstrap, JavaScript, Vue.js, PHP, Laravel e MySQL.

Ho completato progetti pratici per consolidare le mie competenze nello sviluppo web.

# **Donbass National Academy of Civil Engineering and Architecture.**

Master in Ingegneria dei Materiali | settembre 2009 - giugno 2014